臺灣臺北地方法院刑事判決
111年度簡上字第122號
上  訴  人  
即  被  告  涂志偉


上列上訴人即被告因毀棄損壞案件，不服本院於民國111年6月20
日所為111年度簡字第325號第一審簡易判決（聲請簡易判決處刑
案號：110年度偵字第23970號），提起上訴，本院管轄之第二審
合議庭判決如下：
    主  文
上訴駁回。
涂志偉緩刑貳年。
    事實及理由
一、按被告以外之人於審判外之言詞或書面陳述，除法律有規定
    者外，不得作為證據，刑事訴訟法第159條第1項固定有明文
    。又按當事人、代理人或辯護人於法院調查證據時，知有第
    159條第1項不得為證據之情形，而未於言詞辯論終結前聲明
    異議者，視為有前項之同意，同法第159條之5第2項亦有明
    文。本案判決所引用具傳聞性質之各項證據資料，經本院於
    審判期日依法踐行調查證據程序，檢察官及被告涂志偉於言
    詞辯論終結前，亦均未聲明異議，本院審酌結果，認上開證
    據資料製作時之情況，尚無違法不當及證明力明顯過低之瑕
    疵，亦認為以之作為證據應屬適當，依上開規定，應認有證
    據能力。至於本院所引之非供述證據部分，經查並非違法取
    得，亦無依法應排除其證據能力之情形，應有證據能力。
二、本案經本院審理結果，認原審以被告所為係犯毀損他人物品
    罪，判處拘役15日，如易科罰金，以新臺幣（下同）1,000
    元折算1日，並沒收扣案金屬棍棒2支，核其認事、用法及量
    刑均無不當，應予維持，均引用第一審刑事簡易判決書記載
    之犯罪事實、證據及理由（如附件判決書）外，茲補充被告
    於本院審理中之自白（見簡上卷第49頁）為證據。
三、被告上訴意旨略以：我已經與告訴人宋玫娜達成和解，並得
    到原諒，也賠償大門修繕費用，希望可以從輕量刑等語。
四、按法官於有罪判決如何量處罪刑，甚或是否宣告緩刑，均為
    實體法賦予審理法官裁量之刑罰權事項，法官行使此項裁量
    權，自得依據個案情節，參酌刑法第57條所定各款犯罪情狀
    之規定，於法定刑度內量處被告罪刑；除有逾越該罪法定刑
    或法定要件，或未能符合法規範體系及目的，或未遵守一般
    經驗及論理法則，或顯然逾越裁量，或濫用裁量等違法情事
    之外，自不得任意指摘其量刑違法（最高法院80年台非字第
    473號、75年台上字第7033號、72年台上字第6696號、72年
    台上字第3647號等判例參照）。準此，法官量刑，如非有上
    揭明顯違法之情事，自不得擅加指摘其違法或不當。原審就
    其刑之量定既已審酌被告恣意毀損他人物品，而致不堪使用
    ，所為實屬不該，兼衡其為國中畢業之智識程度、家境勉持
    之經濟狀況、犯罪動機、目的、手段及毀損財物價值等一切
    情狀，始酌情量處被告拘役15日，並諭知易科罰金之折算標
    準，經核未有明顯濫用自由裁量之權限，且在法律所定本刑
    之範圍內，亦自難認量刑違法或不當。從而，原審認事用法
    既無違誤，量刑亦屬妥適，上訴意旨所指，尚非足採，其上
    訴為無理由，應予駁回。
五、末查，被告前曾因故意犯罪受有期徒刑以上刑之宣告，執行
    完畢後五年內未曾因故意犯罪受有期徒刑以上刑之宣告，有
    臺灣高等法院被告前案紀錄表在卷可稽。其因一時失慮，致
    罹刑典，固非可取，惟犯後坦認犯行，知所悔悟，於原審判
    決後復已向告訴人宋玫娜和解並賠償大門修繕費用，告訴人
    宋玫娜亦表示願意原諒被告等情，有告訴人宋玫娜所提之刑
    事毀損罪附民撤回和解申請書在卷可稽（見簡上卷第9頁）
    。本院綜核上開各情，認被告經此偵查及審判程序後，應知
    戒慎而信其無再犯之虞，其所受宣告之刑，以暫不執行為適
    當，爰依刑法第74條第1項第1款規定併予宣告緩刑2年，以
    勵自新。
據上論斷，應依刑事訴訟法第455條之1第1項、第3項、第368條
、第373條，判決如主文。
本案經檢察官邱舜韶提起公訴，檢察官葉芳秀到庭執行職務。
中　　華　　民　　國    111    年    9    月    15    日
                  刑事第十一庭  審判長法  官  鄧鈞豪
                                      法  官  趙德韻
                                      法  官  吳玟儒
上正本證明與原本無異。
不得上訴。
                                      書記官  葉潔如
中　　華　　民　　國　　111 　年　　9 　　月　　15　　日
附件：
臺灣臺北地方法院刑事簡易判決
111年度簡字第325號
聲  請  人  臺灣臺北地方檢察署檢察官
被      告  涂志偉


上列被告因毀棄損壞案件，經檢察官聲請以簡易判決處刑（110
年度偵字第23970號），本院判決如下：
    主  文
涂志偉犯毀損他人物品罪，處拘役壹拾伍日，如易科罰金，以新
臺幣壹仟元折算壹日。
扣案金屬棍棒貳支均沒收。
    事實及理由
一、本件犯罪事實、證據，均引用聲請簡易判決處刑書之記載（
    如附件）。
二、核被告涂志偉所為，係犯刑法第354條之毀損他人物品罪。
    爰以行為人責任為基礎，審酌被告恣意毀損他人物品，而致
    不堪使用，所為實屬不該，兼衡其為國中畢業之智識程度、
    家境勉持之經濟狀況、犯罪動機、目的、手段及毀損財物價
    值等一切情狀，量處如主文所示之刑，並諭知易科罰金之折
    算標準，以資儆懲。
三、另扣案金屬棍棒2支，為被告所有並供實施本案犯行所用之
    物，為被告自陳明確（偵卷第116頁），應依刑法第38條第2
    項規定宣告沒收。
四、依刑事訴訟法第449條第1項前段、第3項、第450條第2項、
    第454條第2項，刑法第354條、第41條第1項前段，刑法施行
    法第1條之1第1項，逕以簡易判決處刑如主文。
五、如不服本判決，得自收受送達之日起20日內向本院提起上訴
    狀，上訴於本院第二審合議庭（須附繕本）。
本案經檢察官邱舜韶聲請以簡易判決處刑。 
中　　華　　民　　國　　111 　年　　6 　　月　　20　　日
　　　　　　　　　刑事第十五庭  法　官　林記弘
上正本證明與原本無異。 
如不服本判決應於收受送達後20日內向本院提出上訴書狀，並應
敘述具體理由；其未敘述上訴理由者，應於上訴期間屆滿後20日
內向本院補提理由書（均須按他造當事人之人數附繕本）「切勿
逕送上級法院」。告訴人或被害人如對於本判決不服者，應具備
理由請求檢察官上訴，其上訴期間之計算係以檢察官收受判決正
本之日期為準。 因疫情而遲誤不變期間，得向法院聲請回復原
狀。
                                書記官  曹尚卿
中　　華　　民　　國　　111 　年　　6 　　月　　20　　日
附錄本案論罪科刑法條全文：
中華民國刑法第354條
毀棄、損壞前二條以外之他人之物或致令不堪用，足以生損害於
公眾或他人者，處2年以下有期徒刑、拘役或1萬5千元以下罰金
。
附件：
臺灣臺北地方檢察署檢察官聲請簡易判決處刑書
110年度偵字第23970號
　　被　　　告　涂志偉　男　50歲（民國00年0月00日生）
　　　　　　　　　　　　住臺北市○○區○○○路0段000號
　　　　　　　　　　　　國民身分證統一編號：Z000000000號
　　選任辯護人　黃志文律師
上列被告因家庭暴力罪之毀損案件，業經偵查終結，認宜聲請以
簡易判決處刑，茲將犯罪事實及證據並所犯法條分敘如下：　
　　　犯罪事實
一、涂志偉係宋玫娜之前夫，其2人係家庭暴力防治法第3條第1
    款所定之成員。涂志偉於民國110年7月15日晚上8時21分許
    ，前往宋玫娜與馬中強同居於臺北市○○區○○路0段000巷00弄
    0號5樓住處之公寓1樓大門口，叫囂要求宋玫娜下樓處理糾
    紛時，竟基於毀損之犯意，持金屬板手擊碎公寓1樓大門上
    所鑲嵌之玻璃，致令不堪使用，足以生損害於宋玫娜、馬中
    強。
二、案經宋玫娜、馬中強訴由臺北市政府警察局信義分局報告偵
    辦。
　　  證據並所犯法條
一、證據：
（一）被告涂志偉於警詢及偵查中之自白。
（二）告訴人宋玫娜於警詢及偵查中之指訴。
（三）告訴人馬中強於警詢及偵查中之指述。
（四）上址公寓1樓大門遭毀損之照片1張（參卷內第55頁）。
（五）扣案之金屬板手2支暨扣押筆錄、扣押物品目錄表、照片
      （參卷內第39至47頁、第59頁）。
（六）臺北市信義區信義路5段150巷22弄內之監視錄影光碟暨畫
      面擷圖（參卷內第49至53頁）。
二、核被告所為，係犯刑法第354條之毀損罪嫌。
三、依刑事訴訟法第451條第1項聲請逕以簡易判決處刑。
　　此　　致
臺灣臺北地方法院
中　　華　　民　　國　  111　 年　　1 　　月　　25　　日
                              檢  察  官  邱  舜  韶
本件正本證明與原本無異
中　　華　　民　　國　  111　 年　  2     月　　10    日
                              書  記  官  陳      昕